臺灣桃園地方法院刑事判決
110年度易字第487號
                                      110年度易字第671號
公  訴  人  臺灣桃園地方檢察署檢察官  
被      告  李亞靜




上列被告因詐欺案件，經檢察官提起公訴（108年度偵字第18434號
、108年度偵緝字第2264號、109年度偵緝續第21號、109年度偵緝
續第22號）及追加起訴（110年度偵緝字第1101號），經本院合併
審理，判決如下：
    主  文
李亞靜犯附表一所示之罪，各處如附表一「宣告刑及沒收」欄所
示之刑及沒收。得易科罰金部分，應執行有期徒刑柒月，如易科
罰金，以新臺幣壹仟元折算壹日。
    事  實
一、李亞靜明知其無履約之真意，仍意圖為自己不法之所有，基於
    詐欺取財或以網際網路對公眾散布而犯詐欺取財之犯意，在
    臺灣地區不詳地點，以不詳方式連結網際網路後，復以暱稱「李
    羽恩」、「高慈」之帳號登入社群軟體臉書（即Facebook）
    ，在臉書販賣奶粉之社團上，以私訊他人或刊登販賣奶粉訊
    息之方式販賣奶粉，致附表一所示之被害人（下合稱魏婉如
    等8人）陷於錯誤，誤信李亞靜有履約之真意而與之交易，
    並分別於附表一所示時間，匯款附表一所示之金額至李亞靜
    名下之中國信託商業銀行帳號000-000000000000號帳戶（下
    稱中國信託帳戶），以及其向不知情之蔡誌遠、江芳誼、謝
    宛芸借用之土地銀行帳號000-0000000000000000號帳戶（下
    稱土地銀行帳戶）、中華郵政股份有限公司帳號000-000000
    00000000號帳戶（下稱郵局帳戶）、國泰世華商業銀行帳號
    000-0000000000000000號帳戶（下稱國泰世華帳戶）。惟魏
    婉如等8人匯款後遲未收受奶粉，且屢次催討李亞靜給付未果
    ，始知受騙並報警處理。
二、案經李琇雅訴由桃園市政府警察局龜山分局報告臺灣桃園地方
    檢察署檢察官；魏婉如、蔡政立、鍾德暉、林美君、吳沛霖訴
    由新北市政府警察局淡水分局報告臺灣士林地方檢察署；詹
    雅婷訴由新北市政府警察局三重分局報告臺灣新北地方檢察
    署陳請臺灣高等檢察署檢察長令轉臺灣桃園地方檢察署檢察
    官偵查起訴；以及鍾敏敏訴由花蓮縣警察局鳳林分局報告臺灣
    花蓮地方檢察署陳請臺灣高等檢察署檢察長令轉臺灣桃園地方
    檢察署檢察官偵查後追加起訴。
    理  由
壹、程序方面
一、本判決下列所引用被告李亞靜以外之人於審判外之陳述，被
    告於本院準備程序中對證據能力部分已陳明沒有意見等語（
    見本院487卷第249頁），而檢察官迄於言詞辯論終結前，亦
    未就證據能力之有無聲明異議，本院審酌上開證據資料作成
    時之情況，尚無違法、不當或顯不可信之情況，認以之作為
    證據應屬適當，應認前揭供述證據均有證據能力。
二、本判決以下所引用之非供述證據，均與本件事實具有自然關
    聯性，且核屬書證、物證性質，又查無事證足認有違背法定
    程序或經偽造、變造所取得等證據排除之情事，復經本院依
    刑事訴訟法第164條、第165條踐行物證、書證之調查程序，
    況檢察官、被告對此部分之證據能力亦均不爭執，是堪認均
    具有證據能力。
貳、實體部分：
一、訊據被告固坦承有以臉書暱稱「李羽恩」、「高慈」等帳號與
    魏婉如等8人進行附表一所示之交易，魏婉如等8人並因此分
    別匯款至附表一所示之各該帳戶等情，惟矢口否認有何詐欺
    取財之犯行，辯稱：伊是和別人訂購奶粉轉賣以賺價差，伊
    原本已將款項給上游廠商，但上游廠商因故未出貨，導致有
    拖延而無法順利出貨，伊沒有要詐騙魏婉如等8人之意，且
    伊後續也都陸續退款完成，伊認為是民事糾紛等語。經查：
　㈠被告以臉書暱稱「李羽恩」、「高慈」之帳號，在臉書販賣奶
    粉之社團上，以私訊他人或刊登販賣奶粉訊息之方式兜售奶
    粉，致附表一所示之魏婉如等8人與之交易，進而於附表一
    所示時間、匯款附表一所示款項至被告指定之上開中國信託
    帳戶、土地銀行帳戶、郵局帳戶、國泰世華帳戶後，被告嗣
    未將魏婉如等8人訂購之奶粉寄出，致未完成各該交易等情
    ，為被告所是認，核與證人魏婉如等8人於警詢或偵查中之
    證述情節相符，並有附表一證據欄所示之各該書證，以及中
    國信託商業銀行股份有限公司109年10月27日中信銀字第109
    224839269174號函暨檢附之中國信託帳戶開戶資料及交易明
    細、臺灣土地銀行土城分行108年3月22日城密字第10850000
    12號函暨檢附之土地銀行帳戶開戶資料及交易往來明細、國
    泰世華商業銀行存匯作業管理部108年3月22日國世存匯作業
    字第1080032426號函、109年4月15日國世存匯作業字第1009
    0048358號函及檢附之國泰世華帳戶開戶資料及交易明細，
    以及郵局帳戶之開戶資料及客戶歷史交易清單等附卷可稽（
    見桃檢緝2264卷第113至139頁、桃檢18434卷第27至32頁、
    第33至40頁、第41至46頁、花警卷第20至33頁），是此部分
    事實，堪以認定。
  ㈡被告主觀上具有詐欺取財不法所有意圖之認定：
　⒈而按刑法第339條第1項詐欺取財罪之成立，以意圖為自己或
    他人不法之所有，施用詐術使人將本人或第三人之物交付為
    要件。在互負義務之雙務契約時，何種「契約不履行」行為
    ，非僅單純民事糾紛而該當於詐術行為之實行，其具體方式
    有二種情形：其一為「締約詐欺」，即行為人於訂約之際，
    使用詐騙手段，讓被害人對締約之基礎事實發生錯誤之認知
    ，而締結了一個在客觀對價上顯失均衡之契約，詐欺成立與
    否之判斷，著重在行為人於締約過程中，有無實行該當於詐
    騙行為之積極作為。另一形態則為「履約詐欺」，可分為「
    純正的履約詐欺」即行為人於締約後始出於不法之意圖對被
    害人實行詐術，而於被害人向行為人請求給付時，行為人以
    較雙方約定價值為低之標的物混充給付，及所謂「不純正履
    約詐欺」即行為人於締約之初，即懷著將來無履約之惡意，
    僅打算收取被害人給付之物品或價金，無意依約履行依契約
    應盡之義務，其詐術行為之內容多屬告知義務之違反，詐欺
    成立與否之判斷，偏重在由行為人取得財物後之作為，由反
    向判斷其取得財物之始是否即抱著將來不履約之故意（最高
    法院111年度台上字第3465號判決意旨可供參照）。
　⒉被告並未寄出奶粉予魏婉如等8人乙節，業經本院認定如前。
    並參以被告與魏婉如等8人如下之交易經過：
　⑴證人魏婉如於警詢時證稱：伊匯錢後，被告說有將奶粉寄出
    ，但一直無法提出出貨之證明，請被告退款，也是一再拖延
    等語（見士檢4580卷第9頁）；證人詹雅婷於警詢時證述：
    被告稱於108年1月30日已經將奶粉寄出，但伊請被告拍宅配
    單給伊看，被告都沒有拍，隔天伊弟弟去和被告要宅配單，
    被告還是一直推託不給伊看單子，只說伊這周會收到貨品，
    要伊慢慢等，直到108年2月1日下午5時，伊再次和被告要宅
    配資料，被告又開始推託不給資料等語（見新北檢13407卷
    第3頁反面）；以及證人李琇雅於偵查中證稱：伊匯款至今
    一年都沒未收到奶粉，被告未如同她所承諾的日期如期出貨
    ，原本是說下訂後14天交貨等語（見桃檢偵18434卷第57頁
    ）。
　⑵被告於蔡政立第一次詢問商品何時會到貨時，向蔡政立稱「
    貨運較多可能會慢一天喔」等語，嗣經蔡政立數度詢問及要
    求提出貨單據時，仍以「我等等去確認」、「上禮拜已經出
    貨」等語回應；後於蔡政立要求退款時，雖答應退款，並稱
    「我明天匯款可以」等語，然事後未依約退款，更對蔡政立
    之詢問相應不理（參被告與蔡政立之對話紀錄，見士檢4580
    卷第41至45頁）。
　⑶鍾德暉詢問被告是否出貨時，被告向其稱「我早上有用了你
    放心」，示意業已出貨，然於後續鍾德暉要求提供寄件單號
    以查詢寄貨進度時，均藉故推託不予提供，並向鍾德暉稱「
    我有確定也有設定中午前要到，所以禮拜六中午前就到」等
    語，而持續向鍾德暉稱已經出貨（參被告與鍾德暉間之對話
    紀錄，見士檢4580卷第61至65頁）。
　⑷被告於108年1月22日下午4時20分許，經林美君詢問商品是否
    寄出時，向林美君稱「媽咪今天已出喔」，後經林美君反應
    遲未收到商品，先是推託稱會處理，然經林美君數次催促、
    詢問被告商品何時送達後，直至同年2月13日方告知林美君
    因出問題欲退款，惟仍多次以「因為受傷需晚幾天匯款」之
    理由拖延退款（參被告與林美君間之對話紀錄，見士檢4580
    卷第76至87頁）。
　⑸證人吳沛霖於警詢證稱：直到108年2月3日報案時，伊都沒有
    收到商品，也沒有收到退款，被告曾於當日告知伊要退款，
    但仍未處理好等語（見士檢7225卷第10頁）；且吳沛霖曾透
    過通訊軟體質問被告「（108年）1月17日寄出之奶粉在那裡
    ？」，經被告以「我不確定目前是否退回」等語回應，可證
    被告曾向吳沛霖宣稱已寄出奶粉乙節（參被告與吳沛霖間之
    對話紀錄，見士檢7225卷第20頁）。
　⑹被告於108年12月30日上午11時56分主動告知鍾敏敏「這兩天
    會到喔麻煩幫我注意一下!收到麻煩幫我核對一下喔」等語
    ，向鍾敏敏佯稱已出貨，且於後續鍾敏敏詢問尚未收到貨物
    ，並請求被告提供出貨單據時，仍藉詞塘塞而偽稱已經出貨
    等語（參被告與鍾敏敏間之對話紀錄，見花警卷第11頁反面
    至16頁反面）。
　⑺綜觀上開證人證述及相關對話紀錄，可知被告於收受魏婉如
    等8人給付之款項後，於後續履約過程中，除有藉詞拖延遲
    未出貨之情事外，甚至向其等謊稱已寄出而編撰出貨日，復
    於魏婉如等8人詢問寄件單據或貨物狀況時，雖答稱將提供
    或將予處理，然仍以諸多事由推辭搪塞，而拖延不提供相關
    單據，且持續營造已出貨之假象，可見被告所為僅係虛應魏
    婉如等8人，至為明灼。況依前開證人證述及相關對話紀錄
    所示，未見被告向魏婉如等8人解釋係因廠商未能出貨所致
    之履約障礙，則從被告並非單純消極拖延或不予出貨，反係
    積極向魏婉如等8人佯稱已出貨乙節觀察，可徵被告與魏婉
    如等8人進行附表一所示之各該交易時，自始即無履約之真
    意，所為僅意在取得魏婉如等8人給付之商品對價，堪認其
    主觀上確有詐欺取財之不法所有意圖無訛。
  ㈢被告固以前詞置辯。然而：  
　⒈被告雖屢稱可提出其上游廠商之資料、訂購資訊及對話紀錄
    等資料，然自本案最初於108年3月間立案偵查時起（即魏婉
    如、蔡政立、鍾德暉、林美君等人提告之時，見士檢4580卷
    第3頁），迄本院111年9月29日言詞辯論終結為止，歷經數
    次警詢、偵查及本院審理程序，被告卻始終未提出；佐以其
    於偵查中自陳無法提供李琇雅、詹雅婷、魏婉如、林美君、
    蔡政立、鍾德暉等人和其下單後，其和廠商聯絡之紀錄、下
    單訊息或訂購資料等語（見桃檢偵18434卷第154至155頁）
    ，可見被告始終未能就其有向上游廠商訂貨乙節，提出任何
    書面資料佐證或供本院調查確認，實難認其辯稱係因上游廠
    商有問題故未能順利出貨云云，確屬實在。
　⒉再者，被告於本案犯行前，已曾因奶粉交易未出貨之事遭他
    人提告詐欺，此節為被告所承認（見桃檢18434卷第154頁）
    ，並有臺灣花蓮地方檢察署檢察官107年度偵字第748號不起
    訴處分書等附卷可查（見桃檢18434卷第144頁及反面）。又
    上開案件雖經檢察官偵查後認屬犯罪嫌疑不足而為不起訴處
    分，然仍可知被告前有因網路交易奶粉之事涉訟之經驗，則
    其理應更謹慎確保奶粉貨源或上游廠商之供貨狀況，以杜日
    後未能順利履約而生交易糾紛之情事。然被告於歷經前述被
    訴詐欺之事後，於107年7月間與李琇雅交易之際，仍因其所
    宣稱之廠商供貨問題，致未能順利出貨，且其後仍持續在網
    路上兜售奶粉，嗣於108年1月間，吳沛霖、林美君、魏婉如
    、蔡政立、鍾德暉、詹雅婷陸續和被告進行交易，以及後續
    108年12月間鍾敏敏與被告進行交易之際，期間長達1年，被
    告所稱之廠商問題仍持續發生，顯見被告就其上游廠商是否
    能順利供貨乙節，顯然毫不在意，亦不甚關心，而與一般交
    易之賣方多會確保並持續追蹤廠商供貨狀況之情形迥異，益
    徵其與魏婉如等8人交易時，主觀上未有履約之真意，所為
    僅意在取得買受人給付之價金而已。是被告辯稱其係上游廠
    商供貨出問題，其主觀上無詐欺故意云云，應係事後卸責之
    託詞，無法採信。
　⒊被告雖另辯稱其事後已退款予魏婉如等8人，未有詐欺故意等
    語。又被告事後固有賠償附表一所示被害人部分或全部款項
    （參附表一「賠償情形」欄之記載，另詳後述），惟衡酌被
    告在108年2月15日分別退款予魏婉如、蔡政立、鍾德暉、吳
    沛霖之際（參卷附之各該對話紀錄擷圖，見士檢緝911卷第2
    7至33頁），其等均已提告（參各自之警詢筆錄製作時間，
    見士檢4850卷第8頁、第12頁、第14頁、士檢7225卷第7頁）
    ，是從被告多數退款行為均係在附表一所示之被害人各自報
    警提告後之時序以觀，可認被告事後退款僅屬彌補損害及犯
    後態度審酌事項，無法直接反推被告主觀上即欠缺詐欺之犯
    意，此部分仍無從為有利於被告之認定。
　㈣綜上，被告所辯各節無從採認。本件事證已臻明確，被告犯
    行堪以認定，應依法論科。
二、論罪科刑：
　㈠核被告就附表一編號1至4、6至8所為，均係犯刑法第339條第
    1項之詐欺取財罪；就附表一編號5所為，則係犯同法第339
    條之4第1項第3款之以網際網路對公眾散布而犯詐欺取財罪
    。被告就附表一編號6部分，其陸續對李琇雅施詐，致李琇
    雅先後匯款至附表一編號6所示帳戶之行為，係基於單一詐
    欺之犯意，於密接之時、空為之，各行為之獨立性極為薄弱
    ，依社會通念難以強行分開，應論以接續犯。
　㈡起訴意旨就附表一編號5部分，雖認被告係涉犯刑法第339條
    第1項之詐欺取財罪，然經公訴檢察官更正為刑法第339條之
    4第1項第3款之以網際網路對公眾散布而犯詐欺取財罪，有
    臺灣桃園地方檢察署110年度蒞字第12880號補充理由書可佐
    （見本院487卷第71至73頁），是此部分不生變更起訴法條
    之問題。
　㈢另就附表一編號6部分，公訴意旨雖認被告係涉犯刑法第339
    條之4第1項第3款之以網際網路對公眾散布而犯詐欺取財罪
    （見本院487卷第71至73頁）。惟觀諸證人李琇雅於偵查中
    證述：伊加入社團後，被告私訊伊是否有購買奶粉之需求，
    伊就和被告購買並匯款等語（見桃檢18434卷第57頁）。可
    見李琇雅之所以與被告進行交易，乃因被告主動私訊詢問李
    琇雅需求所致，而非被告先利用網際網路對公眾散布販賣奶
    粉之交易訊息，是被告此部分所為，應與刑法第339條之4第
    1項第3款「以網際網路對公眾散布」之加重要件未合。公訴
    意旨前揭認定，容有未洽，惟起訴之基本社會事實同一，且
    經被告為具體之答辯，應無礙其防禦權，爰依法變更起訴法
    條。
　㈣被告就附表一所示之8罪間，犯意各別，行為互殊，應予分論
    併罰。
　㈤本院審酌被告不思以合法途徑獲取財物，為牟取不法利益，
    而以附表一所示之方式對魏婉如等8人施詐，致其等受有財
    物損失，所為實不足取。並衡酌被告犯後雖否認犯行，惟已
    全數賠償魏婉如、蔡政立、鍾德暉、吳沛霖所受損害，亦賠
    償部分款項予李琇雅、詹雅婷、鍾敏敏，另就林美君部分則
    尚未賠償分文（參附表一「賠償情形」欄所載），而考量其
    犯後態度及已相當彌補附表一所示部分被害人所受損害等情
    ；復斟酌被告犯罪之動機、目的、手段、情節及所生危害，
    及其於本院審理中自述大學肄業之智識程度、從事加工及家
    管之工作、育有2子之家庭經濟生活狀況等一切情狀（本院4
    87卷第345頁），分別量處如附表一「宣告刑及沒收」欄所
    示之刑；並就附表一編號1至4、6至8所示宣告得易科罰金部
    分，考量其犯罪目的、罪名均相同，行為態樣相似，責任非
    難重複性高，及犯罪之時間相近程度，而為整體非難之評價
    ，並定其應執行之刑如主文所示，及均諭知易科罰金之折算
    標準。
三、沒收部分：
　㈠被告與魏婉如等8人進行附表一所示各該交易，均有取得附表
    一所示款項乙節，經被告陳明無訛（見本院487卷第248頁）
    ，是此部分款項自屬其犯罪所得，且未據扣案。惟被告已如
    數賠償魏婉如、蔡政立、鍾德暉、吳沛霖遭詐款項乙節（詳
    附表一編號1至3、5之「賠償情形」欄所載），有臺灣士林
    地方檢察署辦案公務電話紀錄表在卷可查（見士檢緝911卷
    第37頁），可認被告此部分犯罪所得已遭剝奪，魏婉如、蔡
    政立、鍾德暉、吳沛霖之求償權亦獲滿足，是就被告此部分
    之犯罪所得，應無再予宣告沒收及追徵之必要。
　㈡另就附表一編號4、6、7、8所示部分，被告或未賠償分文、
    或僅賠償部分款項（詳附表一編號4、6、7、8之「賠償情形
    」欄所載），有卷附之臺灣桃園地方檢察署公務電話紀錄單
    、本院辦理刑事案件電話查詢紀錄表足憑（見桃檢緝2264卷
    第25頁、本院487卷第21、23頁），並經鍾敏敏證述在卷（
    見花檢緝234卷第81頁）。被告雖供稱其已全數賠償林美君
    、詹雅婷、李琇雅、鍾敏敏等人，然究未提出任何匯款單據
    ，此部分尚難為有利被告之認定，仍應認被告就此部分尚未
    賠償完畢。是就被告已賠償部分，同前述理由，應無庸再予
    宣告沒收或追徵；然就被告尚未賠償部分，為免被告所享犯
    罪所得，爰依刑法第38條之1第1項前段、第3項規定應宣告
    沒收，於全部或一部不能沒收時（沒收標的為流通貨幣，不
    生宜執行沒收之問題），均追徵其價額。
四、不另為無罪之諭知部分：
  ㈠公訴意旨另略以：被告意圖為自己不法之所有，基於詐欺取財
    之犯意，在臺灣地區不詳地點連結網際網路後，復以暱稱「李羽
    恩」之帳號登入社群軟體臉書（即Facebook），臉書社團上
    向鍾德暉佯稱有奶粉要出售，致鍾德暉陷於錯誤而向同意購
    買，並於108年1月15日晚間8時27分許，在新北市○○區○○路0
    段000號之中華郵政內，匯款新臺幣（下同）2,400元至被告
    所提供之金融帳戶。惟匯款後履次催討被告給付奶粉未果，
    鍾德暉始悉受騙。因認被告此部分行為亦涉犯刑法第339條
    第1項詐欺取財罪嫌等語。
  ㈡按犯罪事實應依證據認定之，無證據不得認定犯罪事實；不
    能證明被告犯罪者，應諭知無罪之判決，刑事訴訟法第154
    條第2項、第301條第1項分別定有明文。次按犯罪事實所憑
    之證據，雖不以直接證據為限，間接證據亦包括在內；然而
    無論直接或間接證據，其為訴訟上之證明，須於通常一般人
    均不致有所懷疑，而得確信其為真實之程度者，始得據為有
    罪之認定，倘其證明尚未達到此一程度，而有合理之懷疑存
    在時，即應為有利於被告之認定。
  ㈢公訴意旨認被告涉有此部分詐欺取財犯行，無非係以證人鍾
    德暉於警詢之證述為主要論據。經查：
　⒈徵諸證人鍾德暉於警詢證稱：伊太太在臉書發文要徵求購買
    奶粉，第一筆在108年1月15日，臉書暱稱「陳芷璇」主動詢
    問伊是否要購買奶粉，伊決定購買，並於同日晚間8時27分
    許，前往新北市○○區○○路0段000號之中華郵政內轉帳2,400
    元轉至「陳芷璇」所提供之中華郵政股份有限公司帳號000-
    00000000000000號帳戶（賴依玲名下，下稱賴依玲郵局帳戶
    ）；第二筆即係在108年1月29日，和臉書暱稱「李羽恩」交
    易，並匯款3,660至「李羽恩」指定之中國信託帳戶等語（
    見士檢4580卷第14至15頁）。以及鍾德暉於前述時、地，確
    有轉帳2,400元至賴依玲郵局帳戶之事實，有中華郵政股份
    有限公司110年4月6日儲字第1100082834號函檢附之賴依玲
    郵局帳戶開戶資料及交易明細在卷可按（見審易卷第37至64
    頁），是此部分固堪認定。
　⒉然被告已供稱：「陳芷璇」不是伊使用之臉書帳戶，伊也沒
    有使用過賴依玲郵局帳號，這帳號和伊無關等語（見本院48
    7卷第246頁、第326頁），而否認曾以「陳芷璇」之帳號和
    鍾德暉進行交易，亦否認曾使用賴依玲郵局帳戶收受款項乙
    節。又細觀證人鍾德暉於警詢之陳述，其指訴之交易對象包
    含臉書暱稱「陳芷璇」、「李羽恩」2人，匯款帳號亦有賴
    依玲郵局帳戶及中國信託帳戶之差異，足見前後2次交易之
    交易對象、收款帳戶，客觀上確有所別，則「陳芷璇」是否
    確屬被告使用之帳號，即生疑問。又卷內未見鍾德暉與「陳
    芷璇」間之對話紀錄或其餘交易資訊，無從認定「陳芷璇」
    與被告有所關聯，亦乏積極事證可認被告曾使用賴依玲郵局
    帳戶收受款項，尚難徒憑鍾德暉於警詢中陳述遭詐之事實，
    遽認此次交易亦係被告所為。是被告此部分被訴詐欺應屬不
    能證明，原應為無罪之諭知，然如成立犯罪，與被告前述經
    論罪科刑之附表一編號3部分，具接續犯之一罪關係，爰不
    另為無罪之諭知。
據上論斷，應依刑事訴訟法第299條第1項前段、第300條，刑法
第339條第1項、第339條之4第1項第3款、第41條第1項前段、第8
項、第51條第5款、第38條第2項前段、第38條之1第1項前段、第
3項，刑法施行法第1條之1第1項，判決如主文。
本案由檢察官陳嘉義提起公訴，檢察官陳美華追加起訴，檢察官
李孟亭到庭執行職務。
中　　華　　民　　國　　111 　年　　11 　　月    10   日
                  刑事第四庭  審判長法　官  黃柏嘉
　　　　　　　　　                  法　官  涂偉俊
　　　　　　　　　　　　　　　　　　法　官  陳韋如
以上正本證明與原本無異。
如不服本判決應於收受判決後20日內向本院提出上訴書狀，並應
敘述具體理由。其未敘述上訴理由者，應於上訴期間屆滿後20日
內向本院補提理由書(均須按他造當事人之人數附繕本)「切勿逕
送上級法院」。 
                                    書記官  劉貞儀
中　　華　　民　　國　　111 　年　　11　　月　　10　　日
附錄本案論罪科刑法條：
刑法第339條
意圖為自己或第三人不法之所有，以詐術使人將本人或第三人之
物交付者，處5年以下有期徒刑、拘役或科或併科五十萬元以下
罰金。以前項方法得財產上不法之利益或使第三人得之者，亦同
。前二項之未遂犯罰之。
刑法第339條之4
犯第339條詐欺罪而有下列情形之一者，處1年以上7年以下有期
徒刑，得併科1百萬元以下罰金：
一、冒用政府機關或公務員名義犯之。
二、三人以上共同犯之。
三、以廣播電視、電子通訊、網際網路或其他媒體等傳播工具，
    對公眾散布而犯之。
前項之未遂犯罰之。　　　　　　　　　　　　　　　　　　
　　　
附表一：
編號 被害人 遭詐過程 購買商品 匯款時間 匯款金額(新臺幣) 匯入帳戶 證據 賠償情形 (應沒收金額） 宣告刑及沒收 1 魏婉如 魏婉如於108年1月16日晚間8時40分許，於臉書社團公開張貼欲購買奶粉之訊息，李亞靜遂於同年1月22日，以臉書暱稱「李羽恩」私訊魏婉如，佯稱有奶粉要出售，致魏婉如陷於錯誤而匯款。 奶粉10罐 108年1月22日凌晨1時31分許 4,060元  中國信託帳戶  ①證人即被害人魏婉如於警詢之證述（見士檢4580卷第8至11頁）② ②遠東國際商業銀行網路轉帳交易紀錄、魏婉如臉書PO文擷圖、與「李羽恩」之臉書對話紀錄擷圖及「李羽恩」臉書帳號擷圖（見士檢4580卷第34至37頁、士檢緝910卷第63頁）④ 已賠償4,060元，毋庸沒收（參臺灣士林地方檢察署辦案公務電話紀錄表，見士檢緝911卷第37頁） 李亞靜犯詐欺取財罪，處有期徒刑貳月，如易科罰金，以新臺幣壹仟元折算壹日。 2 蔡政立 (提告) 李亞靜於108年1月22日下午1時42分許，以臉書暱稱「李羽恩」私訊蔡政立，佯稱有奶粉要出售，致蔡政立陷於錯誤而匯款。 奶粉6罐 108年1月22日下午8時16分 7,800元 中國信託帳戶 ①證人即告訴人蔡政立於警詢之證述（見士檢4580卷第12至13頁）② ②中國信託銀行自動櫃員機轉帳交易明細、蔡政立與「李羽恩」之臉書對話紀錄截圖（見士檢4580卷第38至45頁、士檢緝910卷第64頁）④ 已賠償7,800元，毋庸沒收（參臺灣士林地方檢察署辦案公務電話紀錄表，見士檢緝911卷第37頁） 李亞靜犯詐欺取財罪，處有期徒刑貳月，如易科罰金，以新臺幣壹仟元折算壹日。 3 鍾德暉 (提告) 李亞靜於108年1月29日下午3時56分許，以臉書暱稱「李羽恩」私訊鍾德暉，佯稱有奶粉要出售，致鍾德暉陷於錯誤而匯款。 奶粉6罐 108年1月29日下午4時49分 3,660元 中國信託帳戶 ①證人即告訴人鍾德暉於警詢及偵查中之證述（見士檢4580卷第14至16頁、第138至140頁）② ②網路轉帳交易紀錄、鍾德暉與「李羽恩」之臉書對話紀錄截圖（見士檢4580卷第46至65頁、士檢緝910卷第61頁）④ 已賠償3,660元，毋庸沒收（參臺灣士林地方檢察署辦案公務電話紀錄表，見士檢緝911卷第37頁） 李亞靜犯詐欺取財罪，處有期徒刑貳月，如易科罰金，以新臺幣壹仟元折算壹日。 4 林美君 (提告) 李亞靜於107年12月4日上午7時56分許，以臉書暱稱「李羽恩」私訊林美君，佯稱有奶粉要出售，致林美君陷於錯誤而匯款。 奶粉6罐 108年1月18日中午12時42分 3,030元 中國信託帳戶 ①證人即告訴人林美君於警詢及偵查中之證述（見士檢4580卷第17至18頁、第138至140頁、士檢緝續1卷第16頁）② ②台新銀行自動櫃員機轉帳交易明細、林美君與「李羽恩」、「Jing Ya Lee」之臉書對話紀錄擷圖（見士林檢4580卷第67至87頁、士檢緝續1卷第5至6頁反面）④ 尚未賠償，應沒收及追徵3,030元（參本院辦理刑事案件電話查詢紀錄表，見本院487卷第21頁） 李亞靜犯詐欺取財罪，處有期徒刑參月，如易科罰金，以新臺幣壹仟元折算壹日。 未扣案之犯罪所得新臺幣參仟零參拾元沒收，於全部或一部不能沒收時，追徵其價額。 5 吳沛霖 (提告) 李亞靜在臉書社團以暱稱「李羽恩」之帳號張貼販售嬰兒奶粉之訊息，致吳沛霖瀏覽後陷於錯誤，因而於108年1月17日上午10時54分許，私訊被告購買奶粉，並匯款至李亞靜指定之帳戶。 奶粉14罐 108年1月17日下午4時38分 13,000元 中國信託帳戶 ①證人即告訴人吳沛霖於警詢之證述（見士檢7225卷第7至11頁）② ②網路轉帳交易紀錄、吳沛霖名下銀行帳戶存摺封面、吳沛霖與「李羽恩」之臉書對話紀錄擷圖（見士檢7225卷第20頁、士檢緝910卷第62頁）  已賠償13,000元，毋庸沒收（參臺灣士林地方檢察署辦案公務電話紀錄表，見士檢緝911卷第37頁） 李亞靜犯以網際網路對公眾散布而犯詐欺取財罪，處有期徒刑壹年壹月。 6 李琇雅 (提告) 李亞靜於107年7月4日凌晨0時51分許，以臉書暱稱「李羽恩」私訊李琇雅，佯稱有奶粉要出售，致李琇雅陷於錯誤而匯款。 奶粉6罐 107年7月13日下午4時57分 3,936元 土地銀行帳戶 ①證人即告訴人李琇雅於警詢及偵查中之證述（見桃檢18434卷第10至11頁反面、第57頁及反面）② ②李琇雅之手機網路轉帳交易擷圖（見桃檢18434卷第13頁） ③「李羽恩」臉書帳號及社團頁面擷圖（見桃檢18434卷第14頁） ④李琇雅與「李羽恩」之臉書對話紀錄擷圖（見桃檢18434卷第58至67頁） 　③ 已賠償1萬元，應沒收及追徵6,066元（計算式：3,936元＋4,900元＋1,000＋4,000＋2,230元－10,000元＝6,066元。參本院辦理刑事案件電話查詢紀錄表，見本院487卷第23頁） 李亞靜犯詐欺取財罪，處有期徒刑肆月，如易科罰金，以新臺幣壹仟元折算壹日。 未扣案之犯罪所得新臺幣陸仟零陸拾陸元沒收，於全部或一部不能沒收時，追徵其價額。     奶粉14罐 107年7月14日下午4時52分 4,900元 郵局帳戶       奶粉2罐 107年8月9日下午4時8分 1,000元（不含15元手續費） 國泰世華帳戶        107年8月13日中午12時30分 4,000元（不含15元手續費，為結清先前款項而匯款）        奶粉6罐 107年8月31日某時 2,230元     7 詹雅婷 (提告) 李亞靜於108年1月30日凌晨2時許，以臉書暱稱「李羽恩」私訊詹雅婷，佯稱有奶粉要出售，致詹雅婷陷於錯誤而匯款。 奶粉9罐 108年1月30日晚上7時9分 2,250元 中國信託帳戶 ①證人即告訴人詹雅婷於警詢之證述（見新北偵13407卷第3至4頁）② ②李亞靜與Yu-Jung Chan對話紀錄截圖（見新北檢緝2805卷第16至18頁）  已賠償2,200元，應沒收50元（計算式：2,250元－2,2000元＝50元。參臺灣桃園地方檢察署公務電話紀錄，見桃檢緝2264卷第25頁） 李亞靜犯詐欺取財罪，處有期徒刑貳月，如易科罰金，以新臺幣壹仟元折算壹日。 未扣案之犯罪所得新臺幣伍拾元沒收，於全部或一部不能沒收時，追徵其價額。 8 鍾敏敏 (提告) 李亞靜於108年12月23日某時許，以臉書暱稱「高慈」私訊鍾敏敏，佯稱有奶粉要出售，致鍾敏敏陷於錯誤而匯款。 奶粉9罐 108年12月25日下午1時17分許 1,360元 國泰世華帳戶 ①證人即告訴人鍾敏敏於警詢及偵查中之證述（見花警卷第1至2頁、第3至4頁反面；花檢緝234卷第79至81頁） ②被告身分資料及ATM轉帳交易明細之翻拍照片、鍾敏敏與被告之對話紀錄截圖（見花警卷第11至16頁反面）  已賠償100元，應沒收1,260元（計算式：1,360元－100元＝1,260元。見花檢緝234卷第81頁） 李亞靜犯詐欺取財罪，處有期徒刑參月，如易科罰金，以新臺幣壹仟元折算壹日。 未扣案之犯罪所得新臺幣壹仟貳佰陸拾元沒收，於全部或一部不能沒收時，追徵其價額。 
　　
附表二：（卷宗簡稱對照） 
編號 卷宗名稱     簡稱 說明 1 臺灣士林地方檢察署108年度偵字第4580號卷 士檢4580卷 起訴部分 2 臺灣士林地方檢察署108年度偵字第7225號卷 士檢7225卷  3 臺灣士林地方檢察署108年度偵緝字第910號卷 士檢緝910卷  4 臺灣士林地方檢察署108年度偵緝字第911號卷 士檢緝911卷  5 臺灣士林地方檢察署109年度偵緝續字第1號卷 士檢緝續1卷②  6 臺灣新北地方檢察署108年度偵字第13407號卷 新北檢13407卷  7 臺灣新北地方檢察署108年度偵緝字第2805號卷 新北檢緝2805卷  8 臺灣桃園地方檢察署108年度偵字第18434號卷 桃檢18434卷  9 臺灣桃園地方檢察署108年度偵緝字第2264號卷 桃檢緝2264卷  10 本院110年度審易字第275號卷 審易卷  11 本院110年度易字第487號卷 本院487卷  12 花蓮縣警察局鳳林分局鳳警偵字第1090007039號刑案偵查卷宗 花警卷 追加起訴部分 13 臺灣花蓮地方檢察署109年度偵緝字第234號卷 花檢緝234卷